臺灣彰化地方法院刑事判決　　　　　　 96年度簡上字第229號
上　訴　人　臺灣彰化地方法院檢察署檢察官
被　　　告　乙○○
上列上訴人因被告詐欺案件，不服本院彰化簡易庭九十六年度彰
簡字第七三七號，中華民國九十六年八月十三日第一審簡易判決
（九十六年度偵字第五六六二號），提起上訴，本院管轄之第二
審合議庭判決如下：
    主      文
上訴駁回。
    事實及理由
一、本案經本院審理結果，認第一審判決認事用法及量刑均無不
    當，應予維持，並引用第一審判決書記載，事實、證據及理
    由（如附件）。
二、公訴人上訴意旨略以：被告乙○○提供帳戶幫助詐騙集團以
    詐術使被害人匯款新臺幣（下同）一百萬元，致被害人遭此
    巨額損失至為痛心，被告僅獲原審判處有期徒刑六月，減刑
    為有期徒刑三月，並得以易科罰金，量刑顯屬過輕，經告訴
    人即被害人甲○○具狀請求上訴，非顯無理由，因而提起上
    訴云云。
三、經查：
（一）按關於刑之量定，係實體法上賦予法院得為自由裁量之事
      項，茍已斟酌刑法第五十七條各款所列情狀，而未逾越法
      定刑度，或濫用其權限，即不得任意指摘為違法，最高法
      院七十二年台上字第六六九六號、七十五年台上字第七０
      三三號判例均可參照。且在同一犯罪事實與情節，如別無
      其他加重或減輕之原因，下級審法院量定之刑，亦無過重
      或失輕之不當情形，則上級審法院對下級審法院之職權行
      使，原則上應予尊重（最高法院八十五年度台上字第二四
      四六號判決參照）。
（二）乙○○可預見金融機構帳戶係個人理財之重要工具，且關
      係個人財產、信用之表徵，如任意交予他人使用，或經不
      詳年籍姓名之人無故蒐集個人之存摺、金融卡等帳戶資料
      ，有供作財產犯罪用途之可能，然其仍不顧第三人所可能
      遭受侵害之危險，竟基於縱若他人持有其存摺、金融卡、
      印鑑章後，自行或轉交他人用以實施犯罪，供作被害人匯
      款之用，仍不違背其本意之幫助使用其帳戶者向他人詐欺
      取財之不確定故意，於民國（下同）九十五年四月七日某
      時，在彰化縣彰化市○○路郵局前，將其向臺灣郵政股份
      有限公司彰化莿桐郵局申請開戶之帳戶戶名為乙○○、局
      號為0000000號、帳號為0000000號之存摺
      、金融卡密碼、金融卡等物，以六千元之價格出租與真實
      姓名、年籍不詳之成年男子，幫助他人犯詐欺取財罪。該
      真實姓名、年籍不詳之成年男子取得上開存摺等資料後，
      即持之作為所屬詐欺集團向不特定人詐財之人頭帳戶使用
      。嗣於九十五年四月二十日，甲○○在其位於高雄縣鳳山
      市○○路○段一九二巷十三弄十八號二樓之一之住處內接
      獲詐欺集團電話，遭詐騙集團成員訛稱其之帳戶將遭凍結
      致甲○○陷於錯誤，而依指示將其一百萬元匯入上開乙○
      ○之郵局帳戶內，後甲○○查覺有異始知受騙而報警處理
      ，乃循線查獲等事實，業據其於警訊、偵查中及本院審理
      時均供承不諱，核與證人甲○○於警訊中之指訴相符，此
      外，復有被害人甲○○之郵政國內匯款執據影本一紙及以
      局號帳號查詢客戶基本資料、查詢帳戶最近交易資料各一
      份附卷可按。本件犯罪事證明確，被告犯行堪以認定，原
      審認定之事實、其所憑之證據及認定之理由，業據原審引
      用聲請簡易判決處刑書記載明確，又被告於本院第二審亦
      坦白承認，被告之犯行洵堪認定，檢察官雖認原審量刑過
      輕云云，然刑事處罰與民事損害賠償之性質、效果及影響
      ，本非相同，不宜相提並論，蓋有期徒刑屬自由刑，原審
      判決所處有期徒刑雖諭知得易科罰金，惟是否准予易科，
      執行檢察官仍應依修正前刑法第四十一條規定審酌，若被
      告無法繳納上開罰金，仍有遭受執行有期徒刑，拘束其人
      身自由之刑之可能，而告訴人遭詐欺之損害非不得另循民
      事程序救濟之，自不得憑此即認原審判決量刑失當，且本
      件被告僅係詐欺之幫助犯，非詐欺正犯，其幫助行為僅有
      交付帳戶資料一節，其惡性顯較實際實施詐欺行為之正犯
      輕；再者，詐欺正犯實施詐術後所詐得金額之多寡，亦非
      未參與正犯行為之被告所能預見，實難以被騙金額作為量
      刑之唯一考量，是本院認原審所處之刑已足使被告產生警
      惕，其量刑並無過輕。且量刑本屬法院就個案為裁量之職
      權，而本院原審綜合各情判處被告有期徒刑六月，如易科
      罰金以銀元三百元即新臺幣九百元折算一日，減為有期徒
      刑三月，如易科罰金以銀元三百元即新臺幣九百元折算一
      日，其認事用法及量刑均屬妥當。是檢察官以前揭上訴理
      由，指摘原審量刑過輕等語，即非允洽，公訴人依告訴人
      之請求徒以原審判決量刑過輕而提起上訴，為無理由，應
      予駁回。
據上論斷，應依刑事訴訟法第四百五十五條之一第一項、第三項
、第三百七十三條、第三百六十八條，判決如主文。
本案經檢察官曾文鐘到庭執行職務。
中　　華　　民　　國　　96　　年　　11　　月　　 6　　日
                  刑事第一庭    審判長法  官  葉榮郎
                                      法  官  郭麗萍
                                      法  官  胡宜如
以上正本證明與原本無異。
本件不得上訴。
中　　華　　民　　國　　96　　年　　11　　月　　 6　　日
                                      書記官  吳金良
